臺灣新北地方法院板橋簡易庭民事判決
　　　　　　　　　　　　　　　　　 110年度板簡字第1591號

原　　　告　林建省　
被　　　告　邱文銓　
上列當事人間請求侵權行為損害賠償事件，原告提起刑事附帶民
事訴訟(110年度交簡附民字第13號)，經刑事庭裁定移送審理，
於民國110年10月6日言詞辯論終結，本院判決如下：
    主  文
被告應給付原告新臺幣壹拾壹萬貳仟貳佰陸拾壹元，及自民國一
百一十年四月二日起至清償日止，按年息百分之五計算之利息。
原告其餘之訴駁回。
訴訟費用由被告負擔五分之一，餘由原告負擔。
本判決原告勝訴部分得假執行。
    事 實 及 理 由
一、本件被告經合法通知，未於言詞辯論期日到場，查無民事訴
    訟法第386條所列各款情事，應准原告之聲請，由其一造辯
    論而為判決，合先敘明。
二、原告主張：被告於民國109年6月4日9時4分許，駕駛車牌號
    碼000-0000號自用小貨車，沿新北市三峽區白雞路往新店方
    向行駛，行經白雞路67號旁之彎道時，本應注意車前狀況，
    並隨時採取必要之安全措施；車輛交會時，會車相互之間隔
    不得少於半公尺；且行經無分向設施道路及過彎時，均應靠
    道路右側行駛，依當時天候晴、日間自然光線、鄉道柏油路
    面乾燥無缺陷、無障礙物、視距良好等情，並無任何不能注
    意之情事，竟疏未注意上開事項，未靠右行使，亦未保持會
    車時之安全間隔，適有原告騎乘車牌號碼000-0000號大型重
    機車（下稱系爭車輛）自對向行經該處，亦未靠右行使，致
    雙方均閃避不及而發生擦撞，使原告當場摔車倒地，而受有
    左側足部挫傷併第五蹠骨骨折、左側小腿挫傷、左踝挫傷等
    傷害。原告請求被告賠償492,899元：
（一）機車修理費新臺幣（下同）287,869元：包含系爭車輛碰
      撞後送回原廠估價修復費用為264,569元、保險桿副廠產
      品修復估價5,300元，及因被告自從109年6月4日車禍發生
      至今不處理，目前機車電瓶已損壞、齒輪油、機油需更換
      、鍊條生鏽須清洗18,000元。
（二）醫療費用2,030元。
（三）工作損失100,000元：骨折休息兩個月，每月入約五萬元
       。
（四）交通事件裁決費用3,000元。
（五）精神慰撫金50,000元：車禍至今被告不出面解決，檢查官
      安排調解被告也無出席。車禍發生後原告機車送至原廠修
      復，保險公司不願理賠修復以致機車送回放置至今。原告
      腳受傷包裹石膏固定且造成須拿拐杖行動。
（六）其他費用50,000元：車禍發生被告故意不處理，延宕至近
      一整年車子無法使用，近一年期間車子折舊率約5萬元。
    總計492,899元。
    為此，爰依侵權行為損害賠償之法律關係提起本訴。並聲明
    被告應給付原告492,899元，及自起訴狀繕本送達翌日起至
    清償日止，按年息百分之5計算之利息。
三、原告主張之事實，業經提出診斷書、醫療費用收據、估價單
    、交通裁決費收據等件影本為證，且經本院以110年度交簡
    字第265號刑事簡易判決判處「邱文銓犯過失傷害罪，處拘
    役參拾伍日，如易科罰金，以新臺幣壹仟元折算壹日。」確
    定，業經本院核閱上開刑事卷宗無誤，而被告已於相當期日
    受合法通知，而未於言詞辯論期日到庭，亦未提出其他書狀
    作何聲明或陳述，依法視同自認，自堪認原告之主張為真實
    。另查本件經原告聲請送新北市政府交通事件裁決處及新北
    市政府交通局為鑑定及覆議，其意見均採相同見解：「邱文
    銓駕駛自用小貨車與林建省駕駛大型重型機車，行經無分向
    設施道路，皆未靠右行駛，同為肇事原因。」此有原告所提
    新北市交通事件裁決處鑑定意見書、新北市車輛行車事故鑑
    定覆議會鑑定覆議意見書可參。本院審酌卷內資料，綜合雙
    方過失情節及相關事證，各應負二分之一之肇事責任，堪以
    認定。是被告對本件車禍事故之發生，具有過失甚明，原告
    主張被告應就本件事故負損害賠償責任，自屬有據。是本件
    所應審酌者為原告得請求被告賠償之金額為何？
四、按「因故意或過失，不法侵害他人之權利者，負損害賠償責
    任」、「汽車、機車或其他非依軌道行駛之動力車輛，在使
    用中加損害於他人者，駕駛人應賠償因此所生之損害。但於
    防止損害之發生，已盡相當之注意者，不在此限。」、「不
    法侵害他人之身體或健康者，對於被害人因此喪失或減少勞
    動能力或增加生活上之需要時，應負損害賠償責任。」、「
    不法侵害他人之身體、健康、名譽、自由、信用、隱私、貞
    操，或不法侵害其他人格法益而情節重大者，被害人雖非財
    產上之損害，亦得請求賠償相當之金額」，民法第184條第1
    項前段、第191條之2、第193條第1項、第195條第1項分別定
    有明文。本件被告對原告有侵權行為，已如前述，被告自應
    負損害賠償責任，縱非財產上損害，原告亦得請求賠償相當
    之金額。茲就原告據以請求被告賠償之項目及金額逐項審酌
    如下：
（一）機車修車費部分：
      按不法毀損他人之物者，被害人得請求賠償其物因毀損所
      減少之價額，復為民法第196條所明定。依此規定請求賠
      償物被毀損所減少之價額，固得以修復費用為估定之標準
      ，但以必要者為限（如修理材料以新品換舊品，應予折舊
      ）。查系爭車輛受損後，經送回原廠估價修復費用為264,
      569元（工資45,760元、零件218,809元）、保險桿副廠產
      品修復估價5,300元（工資4,800元、零件500元），共計
      支出修復費用269,869元（含工資50,560元、零件219,309
      元），有估價單附卷可參。又系爭車輛為105年8月發照（
      推定為8月15日），有行車執照影本在卷可稽，至109年6
      月4日受損時，已使用3年9月又19天，使用已逾3年零件已
      有折舊，然更新零件之折舊價差顯非必要，自應扣除，本
      院依行政院公布之固定資產耐用年數表及固定資產折舊率
      表，即系爭機車之耐用年數為3年，依定率遞減法每年折
      舊千分之536，其最後一年之折舊額，加歷年折舊累積額
      ，總和不得超過該資產成本原額之十分之九之計算方法，
      即據原告所提出之估價單所載，系爭車輛零件費用為219,
      309元，其折舊所剩之殘值為十分之一即21,931元。此外
      ，原告另支出工資50,560元，無須折舊，是原告得請求被
      告賠償之修車費用共計72,491元（計算式：21,931元＋50
      ,560元＝72,491元）。逾此部分之請求，於法無據，不能
      准許。至原告主張因被告自從109年6月4日車禍發生遲未
      處理，機車電瓶已損壞、齒輪油、機油需更換、鍊條生鏽
      須清洗費用18,000元部分，與被告過失行為間，難認有相
      當因果關係，原告此部分之請求，依法無據，不能准許。
（二）醫療費用部分：
      原告主張因受傷支出醫療費用2,030元乙節，業據其提出
      行天宮醫療志業醫療財團法人恩主公醫院醫療費用收據為
      證，而被告並未到場爭執，堪認原告主張之事實為實在，
      是原告請求被告賠償醫療費用2,030元，自屬有據。
（三）工作損失部分：原告主張因傷休息兩個月，受有工作損失
      100,000元乙節，據其提出恩主公醫院診斷書影本為證，
      該診斷證明書處置過程及建議事項欄位記載：「...宜休
      養貳個月...」等語，認原告確有因傷致無法工作，有休
      養2個月之必要，原告陳稱月薪50,000元，是原告得請求
      被告給付之工作收入損失為100,000元（50,000元×2＝10
      0,000元），是原告請求被告賠償100,000元，自屬有據。
（四）交通事件裁決費用部分：原告主張因本件事故須另負擔交
      通裁決費用3,000元，業據原告提出交通裁決費收據為證
      ，而被告並未到場爭執，堪認原告主張之事實為實在，故
      原告此部分之請求，洵屬有據。
（五）精神慰撫金50,000元。
      經查原告原告因本事故受有左側足部挫傷併第五蹠骨骨折
      、左側小腿挫傷、左踝挫傷等傷害，原告精神上自受有相
      當之痛苦，本院審酌被告實際加害情形及原告精神上受損
      害程度等一切情狀，認原告請求被告賠償精神慰撫金50,0
      00元，洵屬有據。
（六）其他費用部分：原告主張因本件事故被告故意不處理，延
      宕至近一整年車子無法使用，近一年期間車子折舊率約5
      萬元，惟車輛之折舊與車輛是否發生車禍，抑車輛有無使
      用之情形均無關，故系爭車輛於修復期間未使用而折舊，
      與被告過失行為間，難認有相當因果關係，原告此部分之
      請求，依法無據，不能准許。
（七）綜上，本件原告得請求被告賠償之金額為224,521元（計
      算式：修車費用72,491元＋醫療費用2,030元＋工作損失
      100,000元＋精神慰撫金50,000元＝224,521元）。
五、末按損害之發生或擴大，被害人與有過失者，法院得減輕賠
    償金額，或免除之，民法第217條第1項定有明文。查，本院
    審酌卷內資料，綜合雙方過失情節及相關事證，認被告與原
    告之過失程度分別為1分2，已詳如前述，是依過失相抵規定
    ，被告應賠償原告之金額應減為112,261元（計算式：224,5
    21元×1/2＝112,261元，元以下四捨五入）。
六、從而，原告依侵權行為之法律關係，請求被告給付112,261
    元及自起訴狀繕本送達翌日即自110年4月2日起至清償日止
    ，按年息百分之5計算之利息，為有理由，應予准許。逾此
    部分之請求，為無理由，應予駁回。
七、本件原告勝訴部分，係依簡易程序而為被告敗訴之判決，依
    民事訴訟法第389條第1項第3款之規定，爰依職權宣告假執
    行。
八、結論：原告之訴為一部有理由，一部無理由，依民事訴訟法
    第436條第2項、第385條第1項、第79條、第389條第1項第3
    款，判決如主文。
中　　華　　民　　國　 110　　年　　10　　月　　27　　日
                      臺灣新北地方法院板橋簡易庭
                            法  官  呂安樂
以上為正本係照原本作成。
如不服本判決，應於送達後20日內，向本院提出上訴狀並表明上
訴理由，如於本判決宣示後送達前提起上訴者，應於判決送達後
20日內補提上訴理由書（須附繕本）。
中　　華　　民　　國　 110　　年　　10　　月　　27　　日
　　　　　　　　　　　書記官　陳佩瑩